臺灣宜蘭地方法院刑事判決　　　　　　　　　　　　　　九十三年度訴字第八九號
　　公　訴　人　臺灣宜蘭地方法院檢察署檢察官
　　被　　　告　丙○○
　　指定辯護人　本院公設辯護人甲○○
右列被告因違反毒品危害防制條例案件，經檢察官提起公訴（九十二年度偵字第二六
七三號），本院判決如左：
    主  文
丙○○連續販賣第一級毒品，處有期徒刑拾壹年。扣案海洛因（合計驗後淨重拾肆點
肆壹公克；純質淨重拾貳點玖伍公克；空包裝重貳點玖公克）沒收銷燬之。販賣第
一級毒品所得之新臺幣壹萬柒仟元沒收之，如全部或一部不能沒收時，以其財產抵償
之。扣案如附表三所示之物，均沒收之；又販賣第二級毒品，處有期徒刑年捌月。
扣案安非他命（毛重陸點伍公克）沒收銷燬之。販賣第二級毒品所得之新臺幣壹仟元
沒收之，如全部或一部不能沒收時，以其財產抵償之。扣案如附表三所示之物，均沒
收之；又連續轉讓第二級毒品，處有期徒刑拾月。應執行有期徒刑拾伍年。扣案海洛
因（合計驗後淨重拾肆點肆壹公克；純質淨重拾貳點玖伍公克；空包裝重貳點玖公
克）及安非他命（毛重陸點伍公克）均沒收銷燬之。販賣第一級毒品所得之新臺幣壹
萬柒仟元及販賣第二級毒品所得之新臺幣壹仟元均沒收之，如全部或一部不能沒收時
，均以其財產抵償之。扣案如附表三所示之物，均沒收之。
    事  實
一、丙○○明知毒品危害防制條例明定第一級毒品海洛因（下稱海洛因）及第二級毒
    品安非他命（下稱安非他命）均不得販賣或轉讓，竟分別基於販賣海洛因及轉讓
    安非他命之概括犯意，自民國九十二年九月十三日某時許起，至同年十月十九日
    十三時許止，先後於如附表一、二所列之時、地，以附表一、二所載之方式，連
    續出售海洛因予游淙丞、林進榮等二人，及連續無償提供安非他命予黃永財施用
    。又其另於九十二年九十二年十月初某日十七時許，在宜蘭縣冬山鄉○○路二三
    六號樓下販售價值一千元之安非他命予黃永財一次。嗣於九十二年十月十九日經
    警查獲，並起出扣得海洛因（合計驗後淨重十四點四一公克；純質淨重十二點九
    五公克；空包裝重二點三九公克）、安非他命（毛重六點五公克）及其所有供販
    賣海洛因及安非他命所用如附表三所示之物。惟丙○○於偵查中，已向警供出毒
    品來源為張忠信（另案偵查中）所提供並因而破獲之。
二、案經宜蘭縣警察局羅東分局報告臺灣宜蘭地方法院檢察署檢察官偵查起訴。
    理  由
一、右揭事實，迭據被告丙○○自警詢至偵審中到庭坦承不諱，核與證人游淙丞、林
    進榮及黃永財分別於警詢及偵查中證述情節吻合一致。又證人游淙丞、林進榮及
    黃永財各經警採集尿液送驗後，乃分呈嗎啡及安非他命陽性反應，此見卷附慈濟
    大學醫學院濫用藥物檢驗中心檢驗總表三份即明。此外，復有海洛因（合計驗後
    淨重十四點四一公克；純質淨重十二點九五公克；空包裝重二點三九公克）、安
    非他命（毛重六點五公克）及被告所有供販賣海洛因及安非他命所用如附表三所
    示之物扣案足佐。總右所陳，被告販賣海洛因、安非他命及轉讓安非他命等各項
    犯行皆堪認定，均應依法論科。
二、查被告行為後，毒品危害防制條例已於九十三年一月九日修正公布施行，而依新
    修正之毒品危害防制條例第三十五條之規定，於九十二年六月六日修正施行前繫
    屬之施用毒品案件，於修正施行後施用修正後之規定，而依修正前之規定有利於
    行為人者，適用最有利於行為人之法律。然修正後之毒品危害防制條例第四條第
    一項之販賣第一級毒品罪、同條第二項之販賣第二級毒品罪，及同條例第八條第
    二項之轉讓第二級毒品罪之各該構成要件及法定刑度，皆與修正前之規定完全相
    同，是經比較修正前、後之毒品危害防制條例第四條第一項、第二項及第八條第
    二項等規定，修正前之規定皆非有利於行為人，故本件自應依修正後毒品危害防
    制條例之相關規定予以論處，合先敘明。
三、按海洛因係屬毒品危害防制條例第二條第二項第一款所稱之第一級毒品，安非他
    命則屬同條例第二條第二項第二款所指之第二級毒品。是核：
  (一)被告如附表一所列之各項行為，均係違反毒品危害防制條例第四條第一項之販賣
    第一級毒品罪。惟其就附表一編號六所載之犯行，固已著手於販賣海洛因之犯行
    ，但尚未交付海洛因予購買海洛因之游淙丞，為未遂犯。至其持有海洛因之低度
    行為，已為其販賣之高度行為所吸收，爰不另論罪。被告先後十六次販賣海洛因
    之行為，時間緊接，方法相同，各觸犯如附表一所列之構成要件相同之罪，顯係
    基於概括犯意反覆為之，應依刑法第五十六條連續犯之規定，論以毒品危害防制
    條例第四條第一項之連續販賣第一級毒品既遂之一罪（法定刑為死刑及無期徒刑
    ，依法不得加重）。
  (二)被告於九十二年九十二年十月初某日十七時許，在宜蘭縣冬山鄉○○路二三六號
    樓下出售價值一千元之安非他命予黃永財之所為，則係犯毒品危害防制條例第四
    條第二項之販賣第二級毒品罪。其持有安非他命之低度行為，同為販賣之高度行
    為所吸收，不另論罪。
  (三)被告如附表二所載之各項行為，乃違反毒品危害防制條例第八條第二項之轉讓第
    二級毒品罪，且其此部分持有安非他命之低度行為，同為轉讓之高度行為所吸收
    ，亦不另論罪。又被告先後三次無償轉讓安非他命之行為，均為時間緊接，方法
    相同，且觸犯構成要件相同之罪，顯係基於概括犯意反覆為之，應依刑法第五十
    六條連續犯之規定，論以毒品危害防制條例第八條第二項轉讓第二級毒品之一罪
    並加重其刑。
  (四)被告丙○○遭警查獲後，於九十二年十一月十九日警詢時，即明確供出其所購入
    之毒品來源為張忠信所提供，此有該份警詢筆錄附卷可查。嗣因被告之供詞因而
    查獲張忠信之事實，亦經證人即宜蘭縣警察局刑警隊經濟組小組長乙○○到庭結
    證屬實。準此，被告丙○○違反毒品危害防制條例第四條第一項、第二項及同條
    例第八條第二項等罪行，應皆因其供出毒品來源因而破獲之所為，依毒品危害防
    制條例第十七條之規定減輕其刑，並就其違反毒品危害防制條例第八條第二項連
    續轉讓第二級毒品罪部分，依法先加後減之。又其所犯前述三罪間，犯意各別，
    行為互殊，應分論併罰之。
  (五)審酌被告於短期間內多次販賣海洛因及安非他命，及其無償提供安非他命予友人
    施用等犯罪情節，皆嚴重破壞購入及接受毒品施用者之身心健康及社會治安，惡
    性匪淺，情節重大，實需重罰，惟念其自警詢至偵查中均坦言供承犯行不諱，態
    度亦佳，又其售出及提供之毒品數量皆尚微量，所得款項亦稱微薄，另再參佐其
    素行、犯罪動機、目的、手段及造成之整體社會侵害程度等一切情狀，爰酌情就
    其所犯三罪，各量處如主文所示之刑，並定其應執行刑，以資懲儆。
四、末查，被告於本院審理時已自承附表一編號一至五所示販予游淙丞之海洛因金額
    皆為二千元，及其出售海洛因予林進榮十次中，其中五、六次價額均為五百元，
    其餘皆為一千元，經核要與證人游淙丞及林進榮於偵查中到庭證述情節大致吻合
    ，並經採對被告有利之認定後，應可推得被告販賣海洛因之所得共計一萬七千元
    ；又其另於九十二年九十二年十月初某日十七時許，在宜蘭縣冬山鄉○○路二三
    六號樓下出售價值一千元之安非他命予黃永財一次之事實，亦據其當庭坦承明確
    。總此以觀，被告販賣海洛因所得之一萬七千元及販賣安非他命所得之一千元，
    因均無證據證明皆已費失，自應依毒品危害防制條例第十九條第一項之規定，併
    予宣告沒收，如全部或一部不能沒收時，以其財產抵償之。
五、扣案海洛因經送法務部調查局鑑定結果，認確為第一級毒品海洛因（合計驗後淨
    重拾肆點肆壹公克；純質淨重拾貳點玖伍公克；空包裝重貳點玖公克）無誤；
    又依被告自承各語再佐以證人黃永財為警採集送驗之尿液所呈之安非他命陽性反
    應，即可認定扣案疑似安非他命之結晶體，當屬第二級毒品安非他命無訛。職是
    之故，扣案海洛因（合計驗後淨重十四點四一公克；純質淨重十二點九五公克；
    空包裝重二點三九公克）及安非他命（毛重六點五公克）均應毒品危害防制條例
    第十八條第一項前段沒收銷燬之。另扣案如附表三所示之物，則據被告自白皆屬
    其所有並供販賣海洛因及安非他命所用之物，經記明筆錄在卷可稽，是均應依毒
    品危害防制條例第十九條第一項之規定，併予諭知沒收。至扣案疑似販賣毒品贓
    款七萬零七百元、香煙盒、葡萄糖、搗藥器、牙刷、牙膏、紙袋、防晒乳、廣東
    目藥粉、打火機、剪刀、銼刀等物，被告雖承認均為其所有，但否認為其供犯罪
    所用之物，是上開物品既非違禁物，亦乏證據證明確屬被告用以販賣海洛因及安
    非他命之物，自應與非屬被告所有，性質上係向電話公司租用之0000000
    000號行動電話門號，皆不併予諭知沒收，特此述明。
據上論斷，應依刑事訴訟法第二百九十九條第一項前段，修正後毒品危害防制條例刑
法第四條第一項、第二項、第八條第二項、第十七條、第十八條第一項前段、第十九
條第一項、第三十五條，刑法第十一條前段、第五十六條、第五十一條第五款，判決
如主文。
中      華      民      國      九十三      年    四    月    二十七    日
                                    臺灣宜蘭地方法院刑事第三庭
                                      審判長法  官  黃  永  勝
                                            法  官  林  楨  森
                                            法  官  陳  嘉  年
右正本證明與原本無異。
如不服本判決，應於判決送達後十日內向本院提出上訴狀（應附繕本），上訴於臺灣
高等法院。
                                            書記官  詹  玉  惠
中      華      民      國      九十三      年    四    月    二十八    日
附錄本案論罪科刑法條全文
毒品危害防制條例第四條第一項、第二項、第六項
製造、運輸、販賣第一級毒品者，處死刑或無期徒刑；處無期徒刑者，得併科新臺幣
一千萬元以下罰金。
製造、運輸、販賣第二級毒品者，處無期徒刑或七年以上有期徒刑，得併科新台幣七
百萬元以下罰金。
前五項之未遂犯罰之。
毒品危害防制條例第八條第二項
轉讓第二級毒品者，處六月以上五年以下有期徒刑，得併科新台幣七十萬元以下罰金
。
附表一
┌──┬──────────┬────────────────┬─────┐
│編號│犯    罪    時    間│犯        罪        方        式│ 所犯法條 │
├──┼──────────┼────────────────┼─────┤
│一  │九十二年九月十三日某│游淙丞先以撥打丙○○所用之０九五│毒品危害防│
│    │時許                │0000000號行動電話與丙○○│制條例第四│
│    │                    │取得聯繫後，丙○○在宜蘭縣羅東鎮│條第一項  │
│    │                  │倉前路東一戲院門口出售價額新臺幣│          │
│    │                    │（下同）二千元之海洛因予游淙丞  │          │
├──┼──────────┼────────────────┼─────┤
│二  │九十二年九月下旬某日│游淙丞先以撥打丙○○所用之０九五│毒品危害防│
│    │夜間某時許          │0000000號行動電話與丙○○│制條例第四│
│    │                    │取得聯繫後，丙○○在宜蘭縣羅東鎮│條第一項  │
│    │                    │倉前路東一戲院門口出售金額二千元│          │
│    │                    │之海洛因予游淙丞                │          │
├──┼──────────┼────────────────┼─────┤
│三  │九十二年十月三日某時│游淙丞先以撥打丙○○所用之０九五│毒品危害防│
│    │許                  │0000000號行動電話與丙○○│制條例第四│
│    │                    │取得聯繫後，丙○○在宜蘭縣羅東鎮│條第一項  │
│    │                    │倉前路東一戲院門口出售價額二千元│          │
│    │        │之海洛因予游淙丞                │          │
├──┼──────────┼────────────────┼─────┤
│四  │九十二年十月中旬某日│游淙丞先以撥打丙○○所用之０九五│毒品危害防│
│    │某時許              │0000000號行動電話與丙○○│制條例第四│
│    │                    │取得聯繫後，丙○○在宜蘭縣羅東鎮│條第一項  │
│    │                    │倉前路東一戲院門口出售金額二千元│          │
│    │                    │之海洛因予游淙丞                │          │
├──┼──────────┼────────────────┼─────┤
│五  │九十二年十月中旬某日│游淙丞先以撥打丙○○所用之０九五│毒品危害防│
│    │某時許              │0000000號行動電話與丙○○│制條例第四│
│    │                    │取得聯繫後，丙○○在宜蘭縣羅東鎮│條第一項  │
│    │                    │倉前路東一戲院門口出售價額二千元│          │
│    │                    │之海洛因予游淙丞                │          │
├──┼──────────┼────────────────┼─────┤
│六  │九十二年十月十九日  │證人游淙丞先以撥打丙○○所有之０│毒品危害防│
│    │                    │九五0000000號行動電話與黃│制條例第四│
│    │                    │盟凱取得聯繫後，丙○○在宜蘭縣羅│條第一項、│
│    │                    │東鎮○○路金富士大賣場前，取得游│第六項    │
│    │                    │淙丞所有之提款卡作為購買價額二千│          │
│    │                    │元海洛因之價款後，在尚未交付海洛│          │
│    │                    │因予游淙丞前即遭警查獲而未能遂其│          │
│    │                    │販賣海洛因之犯行                │          │
├──┼──────────┼────────────────┼─────┤
│七  │九十二年十月初某日起│林進榮皆以撥打丙○○所用之０九五│毒品危害防│
│    │至同年月十九日十三時│0000000號行動電話與丙○○│制條例第四│
│    │許                  │取得聯繫後，向丙○○購得金額五百│條第一項  │
│    │                    │元之海洛因六次，價額一千元之海洛│          │
│    │                    │因四次。交易地點分別在宜蘭縣羅東│          │
│    │                    │鎮○○路萬客來超級市場及宜蘭縣羅│          │
│    │                    │東鎮運動公園                    │          │
└──┴──────────┴────────────────┴─────┘
附表二
┌──┬──────────┬────────────────┬─────┐
│編號│犯    罪    時    間│犯        罪        方        式│ 所犯法條 │
├──┼──────────┼────────────────┼─────┤
│一  │九十二年九月中旬某日│丙○○在宜蘭縣冬山鄉○○路二三六│毒品危害防│
│    │某時許              │號六０一室內，無償提供安非他命予│制條例第八│
│    │                    │黃永財施用而轉讓安非他命        │條第二項  │
├──┼──────────┼────────────────┼─────┤
│二  │九十二年十月初某日某│丙○○在宜蘭縣冬山鄉○○路二三六│毒品危害防│
│    │時許                │號六０一室內，無償提供安非他命予│制條例第八│
│    │                    │黃永財施用而轉讓安非他命        │條第二項  │
├──┼──────────┼────────────────┼─────┤
│三  │九十二年十月十九日十│被告丙○○在宜蘭縣冬山鄉○○路二│毒品危害防│
│    │七時許              │三六號六０一室提供第二級毒品安非│制條例第八│
│    │                    │命予證人黃永財施用              │條第二項  │
└──┴──────────┴────────────────┴─────┘
附表三
┌──┬───────────┬───┐
│編號│物                 品 │備  考│
├──┼───────────┼───┤
│一  │ＮＯＫＩＡ牌行動電話二│      │
│    │支                    │      │
├──┼───────────┼───┤
│二  │提撥器一支            │      │
├──┼───────────┼───┤
│三  │提撥管二支            │      │
├──┼───────────┼───┤
│四  │磅秤一具              │      │
├──┼───────────┼───┤
│五  │分裝袋一包又一百八十一│      │
│    │個                    │      │
├──┼───────────┼───┤
│六  │提撥管二支            │      │
└──┴───────────┴───┘
